臺灣士林地方法院民事簡易判決
                                    111年度士簡字第62號
原      告  王金蓮
被      告  魏克敏
上列當事人間因被告犯過失傷害案件，經原告提起刑事附帶民事
訴訟請求損害賠償事件（本院110年度審交簡上附民字第1號），
由本院刑事庭裁定移送前來，本院於民國111年2月14日言詞辯論
終結，並判決如下：
    主  文
被告應給付原告新臺幣貳萬陸仟伍佰參拾陸元，及自民國一百一
十年三月二十六日起至清償日止，按年息百分之五計算之利息。
原告其餘之訴駁回。
本判決原告勝訴部分得假執行。
原告其餘假執行之聲請駁回。
    事實及理由
一、原告主張：被告係公車司機，被告於民國108年9月11日12時
    8分許，駕駛車牌號碼000-00號公車搭載乘客王金蓮即原告
    ，沿臺北市士林區中山北路6段第3車道南往北方向行駛，行
    經中山北路6 段與忠誠路口時，本應注意在設有右轉彎專用
    車道之交岔路口，直行車不得占用轉彎專用車道，竟疏未注
    意，占用最外側右轉彎專用車道直行，適有同向第2車道由
    訴外人林仕家駕駛之車牌號碼000-0000號自用小客車，因亦
    疏未注意在多車道右轉彎，應先駛入外側車道，直接在第2
    車道往忠誠路1段右轉彎，被告見狀緊急煞車，導致乘客王
    金蓮即本件原告當場摔倒，因此受有頭部外傷、右胸第8肋
    骨閉鎖性骨折、左膝挫傷、臉部撕裂傷及頭皮撕裂傷等傷害
    ，為此請求被告賠償醫療費用及營養品費用共新臺幣（下同
    ）62,683元，及精神慰撫金60,000元，以上合計請求被告賠
    償原告122,683元，為此，爰依侵權行為之法律關係請求賠
    償原告之損失，並聲明：被告應給付原告122,683元，及自1
    10年3月10日起至清償日止，按年息百分之5計算之利息，並
    願供擔保請准宣告假執行。
二、被告則以：對於原告主張被告有過失部分沒有意見，但據了
    解原告有向另一名加害人拿了10萬元等語，資為抗辯。並聲
    明：原告之訴駁回。
三、經查，被告因本件侵權行為案件所涉犯刑事過失傷害罪嫌，
    業經檢察官起訴後，經本院內湖簡易庭以109年度湖交簡字
    第257號刑事簡易判決判處被告拘役30日後，經被告提起上
    訴，業經本院刑事庭以109年度審交簡上字第29號刑事判決
    駁回上訴而確定在案，有該刑事判決等在卷可稽，並經本院
    調閱刑事卷宗查核無誤，且為被告所不爭執，堪認原告前開
    主張為真實。
四、按因故意或過失，不法侵害他人之權利者，負損害賠償責任
    ；不法侵害他人之身體或健康者，對於被害人因此喪失或減
    少勞動能力或增加生活上之需要時，應負損害賠償責任；不
    法侵害他人之身體、健康、名譽、自由、信用、隱私、貞操
    ，或不法侵害其他人格法益而情節重大者，被害人雖非財產
    上之損害，亦得請求賠償相當之金額，民法第184條第1項前
    段、第193條第1項、第195條第1項前段分別定有明文。故被
    告對原告所為之上開侵權行為，自應負損害賠償責任，茲將
    原告請求損害賠償之金額分述如下：
  ㈠醫療費用及營養品費用62,683元部分：
    原告主張因被告前開過失所致交通事故，而使原告受有頭部
    外傷、右胸第8肋骨閉鎖性骨折、左膝挫傷、臉部撕裂傷及
    頭皮撕裂傷等傷害，因而支出醫療費用及營養品費用62,683
    元等情，業據其提出臺北市立聯合醫院（陽明院區）診斷證
    明書暨門急診費用收據、銷售明細表、簡牙醫診所醫療費用
    明細收據、客戶受訂單、博政骨科診所健保醫療費用收據暨
    掛號收據單、林園中醫診所醫療費用收據、停車費收據暨統
    一發票、林皮膚科診所收據、柏雅大藥局統一發票、曼都髮
    型美容估價單、天美麗生物科技有限公司銷貨單、為格國際
    企業有限公司統一發票、忠誠醫事檢驗所收據、一誠藥局免
    用統一發票收據、一誠藥妝店統一發票、全大企業股份有限
    公司統一發票、上海聯合藥房統一發票、郭中醫診所掛號費
    單據、泰源中醫診所掛號費收據、臺北榮民總醫院門診醫療
    費用明細收據等為證。惟原告請求多筆營養品費用部分，因
    原告無法證明其因被告前述傷害行為所受傷勢確需購買該營
    養品始可復原，經核非屬必需費用，難認有據；另原告請求
    多筆未列購買名稱之物品、停車費、護腰及健康按摩襪、曼
    都髮型美容洗髮潤絲及上捲子、忠誠醫事檢驗所等費用，原
    告因無法證明上述費用係因被告前述過失傷害行為所受傷勢
    之必要支出，故原告就此部分請求，實無理由；又臺北榮民
    總醫院於109年10月27日及110年4月6日開立之神經內科門診
    醫療費用明細收據，與被告前述過失傷害行為已相距1至2年
    ，難認上開醫療費用明細之金額與被告之侵權行為間有何相
    當因果關係，故本件原告請求之醫療費用及營養品費用於6,
    536元範圍內，為有理由，應予准許。
  ㈡精神慰撫金60,000元部分：
    原告主張其因本件過失傷害案件身體受傷致精神上受有痛苦
    ，請求被告賠償精神上損害。本院審酌原告所受傷害係頭部
    外傷、右胸第8肋骨閉鎖性骨折、左膝挫傷、臉部撕裂傷及
    頭皮撕裂傷等情，且原告為40年出生，小學畢業，無業，家
    庭經濟狀況勉持，名下無動產及不動產，被告為59年出生，
    國中畢業，為公車司機，家庭經濟狀況勉持，名下有不動產
    等情，有本院調取兩造之稅務電子閘門財產所得調件明細表
    在卷可稽，並考量兩造身份、地位及經濟能力、被告之加害
    程度等一切情狀，認原告所得請求之非財產上之損害賠償金
    額以20,000元為允當。
  ㈢綜上，原告請求被告賠償本件被告駕車過失所受損害26,536
    元（即6,536+20,000＝26,536），核屬依法有據，應予准許
    。
五、從而，原告依侵權行為之法律關係，訴請被告給付原告26,5
    36元，及自110年3月26日起至清償日止，按年息百分之5計
    算之利息，為有理由，應予准許，逾此部分之請求，為無理
    由，應予駁回。而原告此駁回之部分，其假執行之聲請即失
    所附麗，應併予駁回。
六、本件係就民事訴訟法第427條第1項適用簡易程序所為被告部
    分敗訴之判決，依同法第389條第1項第3款規定，應依職權
    就原告勝訴部分宣告假執行。
七、本件係刑事附帶民事訴訟，由刑事合議庭裁定移送本庭之事
    件，依刑事訴訟法第504條第2項之規定，免納裁判費，故本
    件無應確定之訴訟費用額。
中　　華　　民　　國　　111 　年　　3 　　月　　2 　　日
                  士林簡易庭法  官  莊明達
上列正本係照原本作成。
如不服本判決，應於判決送達後20日內，向本院提出上訴狀並應
記載上訴理由，如於本判決宣示後送達前提起上訴者，應於判決
送達後20日內補提上訴理由書（須附繕本）。
中　　華　　民　　國　　111 　年　　3 　　月　　2 　　日
                            書記官  王淳平